臺灣板橋地方法院交通事件裁定　　　　　　　　　九十二年度交聲更字第六一號
　　原處分機關　交通部公路總局臺北區監理所
　　異　議　人
　　即受處分人　乙○○
右列受處分人因違反道路交通管理處罰條例案件，對於交通部公路局台北區監理所九
十二年一月七日所為之處分（原處分案號：北監五字第裁四０－ＣＵＰ０一０三二０
號），聲明異議，本院於九十二年八月二十九日以九十二年度交聲字第一０四六號裁
定異議駁回後，受處分人不服，提起抗告，經臺灣高等法院於九十二年十月二十九日
以九十二年度交抗字第九五九號裁定撤銷發回，本院更為裁定如左：
    主  文
原處分撤銷。
乙○○不罰。
    理  由
一、原處分意旨略以：異議人即受處分人乙○○所有之車牌號碼Ｋ七─八七二二號自
    用小客車，於民國九十一年八月三十日十七時四十七分許，停放於臺北縣新店市
    ○○路旁停車格內，因「在道路收費停車處所停車，不依規定繳費」之違規事實
    ，經警掣單逕行舉發，原處分機關乃依道路交通管理處罰條例第五十六條第一項
    第十一款之規定，科處罰鍰新臺幣（下同）六百元。受處分人異議意旨則以：異
    議人即受處分人乙○○所有之車牌號碼Ｋ七─八七二二號自用小客車，於九十一
    年八月三十日十七時四十七分許，停放於臺北縣新店市○○路，因未見停車繳費
    通知單後，經數次以電話、網路查詢停管場發現網站尚未建置完成，亦無法顯示
    正確停車繳費資料，電詢則允諾再回電給異議人，但均遲遲無法獲得即時回覆，
    且於本件繳費最後期日九十一年九月十四日前之九十一年九月十二日，異議人前
    往臺北縣新店停管場查詢繳納其他筆停車費時，該場亦查無此筆停車紀錄，由於
    臺北縣新店停管場之疏失，以致造成民眾在沒有收到通知單，也無法在逾期前及
    時獲知繳費訊息所導致逾期繳費，理應有適當之處理，而非單方面誣陷民眾意圖
    違規，爰依法提出異議等語。
二、按汽車駕駛人停車時，有在道路收費停車處所停車，不依規定繳費情形者，處新
    臺幣六百元以上一千二百元以下罰鍰，道路交通管理處罰條例第五十六條第一項
    第十一款定有明文。經查：
（一）本件異議人所有之車牌號碼Ｋ七－八七二二號自用小客車，於九十一年八月三
      十日十七時四十七分許，停放在臺北縣新店市○○路旁停車格內，因異議人未
      於同年九月十四日前繳清該筆停車費，而經臺北縣警察局交通隊以異議人「在
      道路收費停車處所停車不依規定繳費」為由逕行舉發，並經交通部公路總局臺
      北區監理所裁決等情，業據異議人供明在卷（見本院九十二年度交聲字第九０
      ０號交通事件卷），並有臺北縣政府警察局九十一年十月十八日北縣警交字第
      ＣＵＰ０一０三二０號舉發違反道路交通管理事件通知單及交通部公路總局臺
      北區監理所九十二年一月七日北監五字第裁四０－ＣＵＰ０一０三二０號違反
      道路交通管理事件裁決書各一份在卷可稽，堪認屬實（見本院九十二年度交聲
      字第九００號交通事件卷）。
（二）證人甲○○於本院審理時證稱「（異議人於九十一年八月三十日在道路收費停
      車處所停車，其繳費期限何時截止？）九十一年九月十四日到期。」等語，惟
      異議人確曾於九十一年九月十二日至新店停車管理場繳納其他筆停車費之事實
      ，有異議人提出之九十一年九月十二日台北縣路邊停車場汽車停車繳費收據四
      紙附卷可憑（見本院九十二年度交聲更字第六一號交通事件卷）。若異議人知
      悉有該筆停車費未繳納，豈有不一併繳納之理？為節省區區二十元，而遭處罰
      六百元，至愚之人亦不為也。況異議人在舉發機關於九十一年十月十八日舉發
      前之九十一年九月二十三日即主動補繳，此有異議人提出之九十一年九月二十
      三日台北縣路邊停車場汽車停車繳費收據一紙及上開通知書各一紙附卷可憑（
      見本院九十二年度交聲字第九００號交通事件卷）。故異議人辯稱：伊多次以
      電話語音及至臺北縣政府停車費查詢網站查詢結果，均未顯示異議人有任何欠
      繳停車費情事；伊再以電話查詢，該停車場則允諾會回電給異議人，但卻始終
      未獲回覆，且伊於九十一年九月十二日至新店停車管理場繳納其他筆停車費時
      ，向該停車場查詢是否有他筆停車費未繳，該停車場亦查無此筆停車紀錄等語
      ，即非無據，難認異議人有未善盡所有人注意義務之疏失。
四、綜上所述，原處分機關所認定受處分人有前開違反道路交通管理處罰條例之違規
    事實，且援引道路交通管理處罰條例第五十六條第一項第十一款，裁決異議人罰
    鍰六百元整，核屬不當，本件異議人聲明異議為有理由，自應由本院將原處分撤
    銷，改諭知受處分人不罰，以資適法。
五、據上論斷，應依道路交通案件處理辦法第二十條前段，裁定如主文。
中      華      民      國    九十三    年      三      月      九      日
                                臺灣板橋地方法院交通法庭
                                      法  官  曾  正  耀
右正本證明與原本無異。
如不服本裁定，應於送達後五日內，向本院提出抗告狀。
                                      書記官  黃  靖  媛
中      華      民      國    九十三    年      三     月       十      日
